【裁判字號】    88,易,4086
【裁判日期】    890210
【裁判案由】    偽造文書
【裁判全文】
臺灣板橋地方法院刑事判決                        八十八年度易字第四八六號
    公  訴  人  臺灣板橋地方法院檢察署檢察官
    被      告  甲○○
右列被告因偽造文書案件，經檢察官提起公訴（八十八年度偵字第一０八一四號），
本院判決如左：
    主  文
甲○○共同明知為不實之事項，而使公務員登載於職務上所掌之公文書，足以生損害
於公眾及他人，處有期徒刑拾月，緩刑參年。
結婚證明書、駐泰國台北經濟貿易辦事處八十七年六月二十二日第○七八一七號文件
、備忘錄、結婚登記書等原文暨譯文各壹紙均沒收。
    事  實
一、甲○○為免除積欠丙○○（業經台灣台北地方法院檢察署起訴）新台幣（下同）
    八萬元之債務，竟與丙○○、乙○○（另由台灣台北地方法院審理）共同基於使
    公務員登載不實之犯意聯絡，明知自己無與泰國籍女子ARAN PHAENLA（中文譯名
    瑞安）結婚之真意，於民國（下同）八十七年五月二十八日（起訴書誤載為八十
    七年六月某日），在泰國辦理假結婚，並於八十七年七月二十三日，持不實之結
    婚登記文件，赴台北縣土城市戶政事務所，並填具結婚登記申請書，使掌管結婚
    登記之該戶政事務所不知情之公務員陷於錯誤，將該結婚之不實事項，登載於其
    職務所掌之公文書即戶籍謄本上，足以生損害於該事務所業務管理之正確性。並
    以此假結婚之方法，使該泰國籍女子ARAN PHAENLA於八十七年八月五日（起訴書
    誤載為八十八年八月六日）以合法依親名義來台，遂行其真賣淫之目的，甲○○
    並至桃園國際機場接機，而後將該泰國籍女子ARAN PHAENLA交給由綦聲宏駕駛並
    搭載乙○○及另名泰國籍女子TASAWAN 之車號ＢＴ─四一二號營業用小客車上，
    旋於八十七年八月六日零時三十分許，乙○○欲將ARAN PHAENLA載往旅社賣淫而
    未實行賣淫行為之途中，行經台北市○○○路、延平北路口時為警查獲，並扣得
    保險套四枚、已服用完畢之避孕藥包裝一個、台北縣市各大旅社聯絡電話及電話
    明細表四張、行動電話三具及呼叫器二具。
二、案經台北市政府警察局大同分局移送台灣台北地方法院檢察署呈請台灣高等法院
    檢察署令轉台灣板橋地方法院檢察署檢察官偵查起訴。
    理  由
一、訊據被告甲○○矢口否認犯行，辯稱：伊在泰國確有和ARAN PHAENLA結婚，當天
    乙○○說其朋友要來打電話叫其計程車，但伊沒空且車子沒牌，因此拿ARAN
    PHAENLA 之相片請乙○○幫忙接機云云。惟查：（一）右揭事實業據被告甲○○
    在警局初訊供認：「我與她（即ARAN PHAENLA）在泰國曼谷已辦理結婚，於民國
    八十七年七月二十三日在台灣辦理登記」「我朋友丙○○因告訴我，去泰國與當
    地女子辦理結婚登記，我所欠他的新台幣八萬元的債務，不用還他」「我朋友丙○○告訴我只需與泰國女子ARAN辦理假結婚，然後該泰國女子以探親名義來台賣
    淫，其賣淫所得均與我沒有關係」，並有結婚登記申請書、戶籍謄本及結婚證明
    書、駐泰國台北經濟貿易辦事處八十七年六月二十二日第○七八一七號文件、備
    忘錄、結婚登記書等原文暨其譯文各乙紙在卷可稽。（二）八十七年八月五日當
    天係由被告甲○○以其計程車前往機場接ARAN PHAENLA後，即將ARAN PHAENLA載
    往「一個我不知道的地方交給一輛載有三人之計程車後，跟我說他有事叫我跟他
    們走」，此據證人ARAN PHAENLA於警訊中證述明確。而本件乃係綦聲宏開其車號
    ＢＴ─四一二號營業用小客車，搭載乙○○、泰國女子TASAWAN及ARAN  PHAENLA
    等人，行經台北市○○○路、延平北路口時為警查獲，核與ARAN PHAENLA所證述
    被告甲○○將其載至某一不知明地方後，將其交給一輛載有三人之計程車等情悉
    相符合，可見證人ARAN PHAENLA於警訊中所言與事實相符，足堪採信。（三）乙○○乃從事色情行業之女子，其與吳淑惠、林坤泉、張馴、及姓名年籍不詳綽號
    「顧先生」等人，自八十六年四月間起設立色情應召站，媒介女子充任應召女郎
    至各賓館賣淫等情，業據台灣台北地方法院檢察署檢察官以八十六年度偵字第一
    三八六七號提起公訴及移送併辦，有上開起訴書附卷可稽。其又以假結婚之名義
    ，使泰國女子來台依親後，媒介至名賓館賣淫之事實，復據證人TASAWAN 於警訊
    中證述綦詳，且有保險套四枚、已服用完畢之避孕藥包裝一個、台北縣市各大旅
    社聯絡電話及電話明細表四張、行動電話三具及呼叫器二具扣案可佐。被告於泰
    國與ARAN PHAENLA辦理結婚後，竟於ARAN PHAENLA初次來台即將之交予從事色情
    行業之乙○○，並要ARAN PHAENLA跟乙○○走，準此以觀，被告甲○○顯係以假
    結婚為名，使ARAN PHAENLA來台依親，遂行真賣淫之目的，其與ARAN PHAENLA並
    未有結婚之真意。前揭所辯顯係卸責之詞，不足採信。本件事證明確，被告甲○○犯行洵堪認定，應依法予以論科。
二、核被告甲○○所為，係犯刑法第二百十四條使公務員登載不實罪。其與另案被告
    丙○○、乙○○有犯意聯絡及行為分擔，均為共同正犯。爰審酌被告之品行、犯
    罪之動機、目的、手段、智識程度、生活狀況、所生危害及犯罪後之態度等一切
    情狀，量處如主文所示之刑。又被告未曾受有期徒刑以上刑之宣告，有台灣高等
    法院檢察署刑案紀錄簡覆表附卷可按，其因一時貪念，致罹刑典，經此罪刑之宣
    告後，應知警惕而無再犯之虞，本院認所宣告之刑以暫不執行為適當，併諭知緩
    刑三年，以勵自新。
三、結婚證明書、駐泰國台北經濟貿易辦事處八十七年六月二十二日第○七八一七號
    文件、備忘錄、結婚登記書等原文暨譯文各乙紙，係被告所有供犯罪所用之物，
    依法宣告沒收。另扣案之保險套四枚、已服用完畢之避孕藥包裝一個、台北縣市
    各大旅社聯絡電話及電話明細表四張、行動電話三具及呼叫器二具，與本件犯罪
    無直接關係，爰不予宣告沒收，應由移案機關另行處理。
據上論斷，應依刑事訴訟法第二百九十九條第一項前段、刑法第二十八條、第二百十
四條、第七十四條第一款、第三十八條第一項第二款、罰金罰鍰提高標準條例第一條
前段，判決如主文。
本案經檢察官鄭嘉欣到庭執行職務
中      華      民      國      八十九      年    二    月      十      日
                                  臺灣板橋地方法院刑事第一庭
                                      法  官  毛崑山
右正本證明與原本無異。
如不服本判決，應於判決送達後十日內，向本院提出上訴狀。
                                      書記官  李銷勳
中      華      民      國      八十九      年    二    月    十一      日
刑法第二百十四條
明知為不實之事項，而使公務員登載於職務上所掌之公文書，足以生損害於公眾或他
人者，處三年以下有期徒刑、拘役或五百元以下罰金。


司法院資訊處製作；財團法人民間司法改革基金會備份。
